台灣雲林地方法院刑事判決　　　　　　　 94年度易字第522號
公　訴　人　台灣雲林地方法院檢察署檢察官
被　　　告　甲○○
上列被告因竊盜案件，經檢察官提起公訴（94年度偵字第3424、
3660、3820、3821號）， 本院判決如下：
    主  文
本件免訴。
    理  由
一、檢察官主張：被告甲○○意圖為自己不法之所有，竟基於概
    括之犯意，(一)先於民國（下同）94年6 月22日凌晨0 時至0
    時30分間，獨自騎乘機車，並攜帶其所有足以對人之生命、
    身體安全構成危險之鋼筋10餘條（未扣案）及電線剪1 把，
    前往雲林縣口湖鄉外埔村，分別在雲林縣口湖鄉○○村○○
    道路埔南68分18低2 至低3 號及同地埔南68分23低2 至低5
    號電桿，以將上開鋼筋插入電桿洞內，並以鋼筋條為立足點
    之方式交叉攀爬上電桿頂端，再以其所有之上開電線剪剪斷
    電線方式，竊取台灣電力公司（以下簡稱台電公司）所有，
    由口湖服務所管理之PVC 風雨線（口徑22ｍ/ ｍ，下同）合
    計856.4 公尺，總重223.5 公斤，價值約新台幣（下同）
    18,841元；(二)又於同年7 月19日凌晨1 時至3 時間，以相同
    手法，在嘉義縣太保市○○段田尾14南分22分1 至分3 號及
    同段田尾23分20至分22號電桿，竊取台電公司所有，由太保
    服務所管理之電纜線（裸硬銅線，口徑22ｍ/ ｍ，下同）
    196.5 公尺（田尾14南分22分1 至分3 號電桿103 公尺＋田
    尾23分20至分22號電桿93. 5 公尺）及PVC 風雨線187 公尺
    （田尾23分20至分22號電桿），總重87.7公斤，價值約6,
    131.5 元，(三)再於同年7 月23日凌晨0 時許，以相同手法，
    在雲林縣口湖鄉○○村○○道路下崙30低南1 號電桿，竊得
    台電公司所有，由口湖服務所管理之PVC 風雨線201 公尺，
    重52.5公斤，價值約4 ,422 元 ，(四)末於同年7 月26日凌晨
    1 時至3 時間，再以上揭相同手法，在嘉義縣六腳鄉安和村
    安溪33分23至分27號電桿，竊取台電公司所有，由新港服務
    站管理之電纜線171.8 公尺，重達34公斤，價值2,336 元。
    甲○○得手後，將所竊得上開風雨線及電纜線藏匿在其住家
    附近之雲林縣水林鄉車港村牛挑灣大排堤岸，自行剖削取得
    銅線，其母吳許盆（另為不起訴處分）於同年7 月27日在上
    開大排堤岸發覺甲○○所竊得之電纜線後，竟亦前往該處剖
    削電纜線。甲○○取得銅線後，將銅線賣與姓名年籍不詳之
    資源回收商，前後合計賣得6,240 元（4,200 元＋2,040 元
    ）。嗣警方據報於94年7 月27日上午10時30分許，在雲林縣
    水林鄉車港村牛挑灣大排堤岸查獲吳許盆正在剖削上開電纜
    線，並當場扣得美工刀4 支、美工刀片13片、鐵鎚1 支、電
    線剪3 把、磅秤1 台、已剖電纜線（銅線）23公斤、未剖電
    纜線51公斤，總電纜線長度為282 公尺（未剖及已剖之電纜
    線均已發還），始知上情。因而認為被告涉犯刑法第321 條
    第1 項第3 款攜帶兇器竊盜罪。
二、刑事訴訟法第302 條第1 款規定，案件曾經判決確定者，應
    諭知免訴之判決。又該法第307 條規定，第302 條所為之判
    決，得不經言詞辯論為之。又裁判上一罪案件，其既判力時
    點，應以最後審理事實法院宣示判決之日為判斷之標準。連
    續犯為裁判上一罪，倘其中之一部事實，已經法院為實體上
    有罪判決確定者，其既判力之範圍即及於最後審理事實法院
    宣示判決前之全部事實（最高法院93年度台上字第2798號裁
    判要旨參照）。而簡易判決因其不經言詞辯論，並不經宣示
    判決程序，不經宣示之裁判必經合法送達始生效力，故應以
    最初送達之日期為既判力之時點。
三、經查：
    (一)「被告甲○○於94年7 月5 日晚間6 時許，在雲林縣四湖
      鄉湖西村四湖鄉公所旁，見吳玉霞所有之車牌號碼
      GAH-998 號重機車鑰匙未拔下，竟萌生為自己不法所有意
      圖，啟動機車電門而竊取之，得手後供己騎乘。於同年7
      月17日下午4 時50分許，為警在北港鎮○○路同仁夜市廁
      所前當場查獲。」而經本院北港簡易庭於94年8 月3 日以
      94年度港簡字第215 號判決，判處有期徒刑3 月，如易科
      罰金以300 元折算1 日，該判決並已確定，此有上開案件
      判決書正本及書記官向承辦股查詢判決確定日期的交辦單
      可以證明。
    (二)綜上所述，法官認為，前後2 案同是竊盜罪，構成要件相
      同，竊盜的時間相近（都在94年6 、7 月間），地點都在
      雲林、嘉義地區，堪信其於第1 次行為前，即有多次實施
      之概括犯意，本案被告被訴竊盜犯行，應認與上述確定判
      決部分，有連續犯之關係，屬裁判上一罪，而為該案確定
      判決效力所及。則被告在本案中被訴之竊盜犯行，應諭知
      免訴，且不經言詞辯論為之。
四、本件判決適用的法律：刑事訴訟法第302 條第1 款、第307
    條。
中　　華　　民　　國　　94　　年　　12　　月　　21　　日
            刑事第二庭    審判長法  官  林  輝  煌
                                法  官  柯  志  民
                                法  官  李  明  鴻
以上正本證明與原本無異。
如不服本判決，應於送達後10日內向本院提出上訴狀（須附繕本
），上訴於台灣高等法院台南分院。
告訴人或被害人對於本判決如有不服，而請求檢察官上訴者，其
上訴期間之計算以檢察官收受判決正本之日期為準。
                                書記官  林  珮  儒
中　　華　　民　　國　　94　　年　　12　　月　　21　　日
